ACORDAO-COMPLETO-2350291

ACÓRDÃO DE RELAÇÃO

ACÓRDÃO DE RELAÇÃO 2625/2019 ATA 11/2019 - SEGUNDA CÂMARA

Acórdão 2625/2019-TCU-Segunda Câmara
		Visto este processo de representação, formulada pela então Secretaria de Controle Externo no Estado do Mato Grosso do Sul (atual Secretaria do TCU no Estado do Mato Grosso do Sul – Sec-MS) , mediante documentação protocolizada por servidor do Instituto Federal de Educação, Ciência e Tecnologia do Mato Grosso do Sul (IFMS) a respeito de supostas irregularidades em processos administrativos relativos à construção de três coberturas em quadras poliesportivas localizadas em diversos campi da instituição.
		Considerando que a autarquia, em resposta à diligência realizada pela unidade técnica sobre os fatos narrados neste feito, afastou a maioria dos indícios relatados na exordial (peça 3) ;
		considerando que a impropriedade remanescente consistiu na ausência de segregação de funções, haja vista que mesmo servidor exerceu a função de membro de comissão de licitação e fiscal do contrato, o que enseja ciência da ocorrência ao IFMS;
		considerando, quanto aos demais fatos (inexistência de estudos preliminares e de viabilidade técnica; falta de avaliação técnica do projeto estrutural em desconformidade com a NBR 6118 da ABNT; não inclusão, na planilha orçamentária, da remuneração referente ao as built) , que ou foram apresentados documentos que comprovam a sua existência ou foi considerada antieconômica a adoção de providências sugeridas no documento que motivou a instauração desta representação;	
	considerando, no tocante à inexistência de toda a documentação necessária para solicitação de aprovação de projeto sem alvará – a saber, a certidão de matrícula atualizada e averbada, comprovando a titularidade e a propriedade do imóvel –, que a falha foi do Poder Executivo municipal;
os ministros do Tribunal de Contas da União, reunidos em sessão de 2ª Câmara, ACORDAM, por unanimidade, de acordo com os pareceres emitidos nos autos e com fundamento nas disposições contidas nos arts. 237, inciso VI, do Regimento Interno, e 33, inciso I, da Portaria-TCU 123/2012, em:
a) conhecer desta representação e considerá-la parcialmente procedente; 
b) dar ciência, com amparo no art. 7º da Resolução-TCU 265/2014, ao Instituto Federal de Educação, Ciência e Tecnologia do Mato Grosso do Sul da seguinte falha, para que sejam adotadas medidas internas com vistas à prevenção da ocorrência de outras análogas: acúmulo de atribuições, por um mesmo servidor, de membro de comissão de licitação e de fiscal do contrato celebrado, no âmbito da Concorrência Pública 3/2017, em afronta ao princípio da segregação das funções; e
c) arquivar o processo.
1. Processo TC-Processo 005.330/2018-1 (REPRESENTAÇÃO) 
1.1. Classe de Assunto: VI.
1.2. Unidade: Instituto Federal de Educação, Ciência e Tecnologia do Mato Grosso do Sul.
1.3. Relatora: ministra Ana Arraes.
1.4. Representante do Ministério Público: não atuou.
1.5. Unidade Técnica: Secretaria do TCU no Estado do Mato Grosso do Sul (Sec-MS) .
1.6. Representação legal: não há.
1.7. Determinações/Recomendações/Orientações: não há.

Segunda Câmara

ANA ARRAES

não há.

Não atuou.

REPRESENTAÇÃO (REPR)

Secretaria do TCU no Estado do Mato Grosso do Sul (Sec-MS).